臺灣高等法院刑事判決　　　　　　　　 96年度上易字第399號
上　訴　人　臺灣臺北地方法院檢察署檢察官
上　訴　人
即　被　告　乙○○
選任辯護人　周立仁律師
被　　　告　甲○○
上列上訴人因被告傷害案件，不服臺灣臺北地方法院95年度易字
第2464號，中華民國96年1 月17日第一審判決（起訴案號：臺灣
臺北地方法院檢察署94年度偵字第23773 號），提起上訴，本院
判決如下：
    主  文
上訴駁回。
    事實及理由
一、本案經本院審理結果，認第一審以被告甲○○、乙○○均犯
    刑法第277條第1項之傷害罪，對被告甲○○判處拘役30日，
    被告乙○○判處拘役50日，並均諭知易科罰金折算之標準為
    銀元300元即新台幣900元折算一日，認事用法、證據取捨及
    量刑均無不當，應予維持，並引用第一審判決書記載之事實
    、證據及理由（如附件）。
二、公訴人上訴意旨略以：被告甲○○僅因口角與告訴人乙○○
    發生爭執而出手毆打告訴人，被告犯後未向告訴人道歉，亦
    未與告訴人和解為由，指摘原審量刑過輕。被告乙○○上訴
    意旨略以：以現場狀況而言，當時伊坐在駕駛座，丙○○坐
    於旁之服務人員座，伊係坐著沒辦法毆打甲○○，又伊被打
    反而判得較重，顯不公平云云。
三、經查：
  (一)被告甲○○如何毆打乙○○、丙○○成傷之情，已據告訴人
    乙○○、丙○○指訴在卷甚詳，而被告乙○○如何毆打甲○○成傷之情，亦據告訴人甲○○指訴甚詳，並有各該提出之
    醫院診斷證明書在卷可稽，且被告甲○○傷害乙○○行為，
    並非正當防衛行為，均已據原判決詳細說明在案。又被告乙○○雖提出該遊覽車駕駛座艙之照片，證明該空間甚為狹小
    ，伊不可能毆打告訴人甲○○之情云云。然觀諸照片(七)至(十)
    所示，關於駕駛座與隨車服務員座間尚留有空間，供設置排
    檔桿，且被告甲○○既能站立該空間拆卸無限電機台，足見
    該空間足讓被告甲○○側身站立，而與被告乙○○密切接觸
    而生肢體衝突，是被告乙○○上開所辯，核與事實不符。再
    互毆並無正當防衛性（參見最高法院84年台非字第208號、
    95年度台上字第1822號判決），本件兩造係相互毆打，被告
    乙○○自難認有正當防衛之可言。被告乙○○上開所辯，要
    係卸責之詞，不足採信，其上訴自無理由。被告甲○○於本
    院仍執陳詞否認傷害丙○○之犯行，及傷害乙○○行為係正
    當防衛，亦均不足採。被告甲○○請求傳喚證人李昌萬、陳
    萬益、蔡清波、陳瑋樺欲證明其有找被告談和解之經過，核
    無必要。被告二人之傷害犯行，均可認定。
  (二)至關於刑之量定，係實體法上賦予法院得為自由裁量之事項
    ，倘其未有逾越法律所規定之範圍，或濫用其權限，即不得
    任意指摘為違法。本件原審法院審酌犯罪之各項情狀後，依
    職權對被告二人所量之刑，經本院核諸兩造之傷情、傷害原
    因、兩造未達成和解等情狀，原判決量處被告甲○○拘役30
    日並諭知易科罰金之折算標準，並無違誤或顯然失輕、違反
    比例原則之情形。是檢察官之上訴，亦無理由。
  (三)本件檢察官及被告乙○○之上訴，既均無理由，自應駁回。
據上論結，應依刑事訴訟法第373條、第368條，判決如主文。
本案經檢察官田炳麟到庭執行職務。
中　　華　　民　　國　　96　　年　　4　　月　　18 　　日
　　　　　　　　　刑事第十庭    審判長法　官　楊炳禎
　　　　　　　　　　　　　　　　　　  法　官　陳博志
　　　　　　　　　　　　　　　　　　  法　官　李春地
以上正本證明與原本無異。
不得上訴。
                                      書記官　蘇秋
中　　華　　民　　國　　96　　年　　4 　　月　　19　　日
附錄：本案論罪科刑法條全文
中華民國刑法第277條第1項
（普通傷害罪）
傷害人之身體或健康者，處 3 年以下有期徒刑、拘役或 1 千元
以下罰金。
